【裁判字號】    95,訴,424
【裁判日期】    950501
【裁判案由】    毒品危害防制條例
【裁判全文】
臺灣臺中地方法院刑事判決               95年度訴字第424號
公  訴  人  臺灣臺中地方法院檢察署檢察官
被      告  甲○○
上列被告因毒品危害防制條例案件，經檢察官提起公訴（九十四
年度毒偵字第六三三五號），復經本院合議庭裁定由受命法官獨
任行簡式審判程序，本院判決如下：
    主    文
甲○○連續施用第一級毒品，處有期徒刑捌月；又連續施用第二
級毒品，處有期徒刑肆月。應執行有期徒刑拾月。
    犯罪事實
一、甲○○前於民國（下同）九十四年間因違反毒品危害防制條
    例案件，經本院裁定觀察勒戒，並經執行後，因認無繼續施
    用毒品傾向，於九十四年八月十二日觀察勒戒執行完畢釋放
    ，並經臺灣臺中地方法院檢察署檢察官於九十四年八月十五
    日以九十四年度毒偵字第三六六四號為不起訴處分確定。詎
    其猶不知悔改，於前開觀察勒戒執行完畢釋放後五年內，復
    基於施用第一級毒品海洛因之概括犯意，自九十四年八月十
    五日起至九十五年四月十九日止，在臺中縣太平市○○里○
    ○路二十號住處等地，以針筒注射方式，約一天一次，連續
    施用第一級毒品海洛因多次；又於前開觀察勒戒執行完畢釋
    放後五年內，再基於施用第二級毒品甲基安非他命之概括犯
    意，自九十四年八月十五日起至九十四年十二月二十日止，
    在臺中縣太平市○○里○○路二十號住處，以將甲基安非他
    命置於玻璃球內，以火燒烤，使之產生煙霧，再以口吸入之
    方式，約三天一次，連續施用第二級毒品甲基安非他命多次
    。嗣於九十四年十月二十四日二十時三十分許，在臺中縣太
    平市○○路○段四三九巷口，警員因見甲○○在該處遊蕩而
    攔查其身分，發覺其手臂上有多處針孔扎痕，且經採尿送驗
    結果，呈嗎啡及甲基安非他命陽性反應，而始悉上情。
二、案經臺中縣警察局霧峰分局報請臺灣臺中地方法院檢察署檢
    察官偵查起訴，復經本院合議庭裁定由受命法官獨任行簡式
    審判程序。
    理  由
一、訊據被告甲○○對上揭施用海洛因多次及施用甲基安非他命
    多次之犯行於本院均坦承不諱，且查，被告如事實欄所載為
    警查獲後，經採尿送驗以ＧＣ／ＭＳ確認結果，呈可待因、
    嗎啡陽性、安非他命、甲基安非他命陽性反應，有詮昕科技
    股份有限公司濫用藥物尿液檢驗報告附卷可稽，足認被告上
    揭自白與事實相符，其上揭施用第一、二級毒品犯行堪予認
    定。又查，被告前於九十四年間因違反毒品危害防制條例案
    件，經本院裁定觀察勒戒，並經執行後，因認無繼續施用毒
    品傾向，於九十四年八月十二日觀察勒戒執行完畢釋放，並
    經臺灣臺中地方法院檢察署檢察官於九十四年八月十五日以
    九十四年度毒偵字第三六六四號為不起訴處分確定等情，亦
    有臺灣高等法院被告前案紀錄表、臺灣臺中地方法院檢察署
    刑案資料查註紀錄表可佐，是被告確係於前開觀察勒戒執行
    完畢釋放後五年內再犯本件施用海洛因、甲基安非他命犯行
    。事証明確，被告上揭施用第一級、第二級毒品犯行均堪予
    認定。
二、核被告甲○○所為，係犯毒品危害防制條例第十條第一項之
    施用第一級毒品罪及同條例第十條第二項之施用第二級毒品
    罪。被告施用第一級毒品海洛因、第二級毒品甲基安非他命
    而持有海洛因、甲基安非他命之低度行為，應分別為其施用
    海洛因、甲基安非他命之高度行為所吸收，均不另論罪。再
    被告多次施用海洛因、甲基安非他命犯行，時間緊接，所犯
    構成要件相同，顯均係基於概括犯意反覆為之，均為連續犯
    ，各論以一施用第一級毒品、施用第二級毒品罪，並依法加
    重其刑。又被告所犯上開之施用第一級毒品海洛因罪、第二
    級毒品甲基安非他命罪間，犯意各別，行為互殊，犯罪構成
    要件不同，應予分論併罰。爰審酌被告一再施用毒品，經觀
    察勒戒後，仍不知戒惕，再次施用第一級毒品、第二級毒品
    ，無視於毒品對於自身健康之戕害及國家對於杜絕毒品犯罪
    之禁令，不知戒除惡習，然念及被告坦承施用毒品犯行，態
    度良好，其施用毒品海洛因及甲基安非他命並無危害他人，
    本之施用毒品者均有相當程度之成癮性及心理依賴，其犯罪
    心態與一般刑法犯罪之本質並不相同，容應以「病人」之角
    度為考量，並側重適當之醫學治療及心理矯治為宜，及被告
    施用毒品之次數、期間等一切情狀，各量處如主文所示之刑
    ，並定其應執行刑。
三、被告自九十四年八月十五日起至九十五年四月十九日止之施
    用海洛因多次之犯行（除起訴之一次外），及被告自九十四
    年八月十五日起至同年十二月二十日止之施用甲基安非他命
    多次之犯行（除起訴之一次外），雖未據起訴，惟與前開起
    訴並有罪部分有連續犯之裁判上一罪關係，本院自得併予審
    究，併此敘明。
據上論斷，應依刑事訴訟法第二百七十三條之一第一項、第二百
九十九條第一項前段，毒品危害防制條例第十條第一項、第二項
，刑法第十一條前段、第五十六條、第五十一條第五款，判決如
主文。
中    華    民    國    95    年    5     月    1     日
                          臺灣臺中地方法院刑事第十庭
                              法  官    黃  家  慧
上正本證明與原本無異。
如不服本判決，應於送達後十日內向本院提出上訴狀（須附繕
本），上訴於臺灣高等法院臺中分院。
                              書記官    王  淑  燕
中    華    民    國    95    年    5     月    1     日
毒品危害防制條例第十條
施用第一級毒品者，處6月以上5年以下有期徒刑。
施用第二級毒品者，處3年以下有期徒刑。


司法院資訊處製作；財團法人民間司法改革基金會備份。
